臺灣高等法院刑事判決　　　　　　　　　 94年度上易字第3號
上　訴　人　臺灣臺北地方法院檢察署檢察官
被　　　告　甲○○
　　　　　　乙○○
上列上訴人因被訴詐欺案件，不服臺灣臺北地方法院93年度易字
第337號，中華民國93年10月19日第一審判決（起訴案號：臺灣
臺北地方法院檢察署92年度偵字第22600號、21248號），提起上
訴，本院判決如下：
    主  文
原判決撤銷。
甲○○、乙○○共同意圖為自己不法之所有，以詐術使人將本人
之物交付，甲○○處拘役參拾日，乙○○處拘役肆拾伍日，如易
科罰金均以參佰元折算壹日。
    事  實
一、甲○○、乙○○二人於民國九十二年四月二十八日上午十一
    時許，邀集友人丙○○及真實姓名年籍不詳綽號「大胖」之
    成年男子等四人，在臺北市中山區○○○路○段九三巷二○
    號四樓即丙○○住處，以麻將聚賭，甲○○、乙○○二人竟
    共同基於意圖為自己不法所有之犯意聯絡，相互以電傳機互
    通訊息之方式詐賭財物，四人賭玩至第一將「北風二」時，
    丙○○、「大胖」二人發現甲○○屢次放牌予下家之乙○○
    吃牌或碰牌，懷疑甲○○、乙○○勾串詐賭，旋在被告甲○○、乙○○身上及襪子內查獲用以約定條、筒、萬、餅及指
    示數字長短之震動式發報呼叫器各一組，二人共詐得二萬四
    千元。
二、案經被害人丙○○告訴及被告甲○○自首經臺灣臺北地方法
    院檢察署檢察官偵查起訴。
    理  由
一、訊據被告甲○○對於前揭之事實坦承不諱，被告乙○○否認
    有前揭事實之犯行，辯稱我沒有詐欺云云，然查前揭事實，
    業經被告甲○○坦白承認，並經告訴人丙○○指訴綦詳，證
    人郭福財證述明確，被告甲○○亦承認當日共詐贏二萬四千
    元（被告甲○○贏九千元，被告乙○○贏一萬五千元），被
    告乙○○亦承認當日有在場且有參與賭博，其於原審亦稱電
    傳機係被告甲○○準備的（見原審九十三年度易字第三三七
    號卷第一四一頁），且被告乙○○於告丙○○強盜案之警訊
    、偵查時亦稱九十二年四月二十八日有一位甲○○邀我到郭
    某（指丙○○）住處打麻將，由我與大胖、丙○○、甲○○
    四人打牌，以一千元為底，二百元一台，玩到北風二，郭某
    就夥同大胖等人指稱我與甲○○詐賭，就將我與甲○○毒打
    一番等，如被告甲○○與告訴人丙○○設計陷害被告乙○○
    ，被告甲○○豈會被毒打，足見被告甲○○所述與事實相符
    ，又被告乙○○於告丙○○強盜案之偵查時稱當時丙○○拿
    剪刀、起子、水果刀等朝我射，我的額頭當場流血等，與其
    於該案提出之診斷證明書所載之左前臂挫傷合併撕裂傷、胸
    部挫傷、右側瘀傷、右大腿挫傷等，並無額頭受有刀傷之記
    載，足見被告乙○○所述較為不實，是其否認有詐賭之行為
    ，尚無可採，再被告甲○○就前揭事實之自首，其就自己將
    被處何刑，亦屬未知數，且其有關前揭之詐賭之自首，亦未
    能脫免告訴人有無恐嚇等之罪刑，被告甲○○亦無必須為此
    行為之理由，是被告乙○○稱被告甲○○係為告訴人脫罪尚
    無可採，復有被告乙○○承認詐賭之切結書在卷可稽、電傳
    機二組扣案可證，被告乙○○前揭之辯解，無非係卸責之詞
    ，不足採信，本件事證明確，被告二人之犯行堪以認定。
二、核被告二人所為，係犯刑法第三百三十九條第一項之罪，被
    告二人間有犯意聯絡及行為分擔，為共同正犯。被告甲○○
    於犯罪後未發覺前，即於九十二年五月九日向臺灣板橋地方
    法院檢察署自首，依自首之規定減輕其刑。
三、原審以無積極證據足認被告二人涉有公訴人所指之詐欺取財
    犯行，其被訴之犯罪應屬不能證明，而為被告二人無罪之諭
    知，而未細酌被告甲○○之自首、被告乙○○承認詐賭之切
    結書及其所述之被告甲○○亦有被毒打、告訴人及證人之證
    述及有扣案之物可證，遽為被告二人無罪之諭知，尚有未洽
    ，是檢察官就此提起上訴，指摘原判決不當，為有理由，應
    由本院將原判決撤銷改判。爰審酌被告二人之犯罪動機、目
    的、手段，所得之財物及犯罪後之態度等一切情狀，分別量
    處如主文所示之刑並均諭知易科罰金之折算標準。
據上論斷，應依刑事訴訟法第369條第1項、第364條、第299條第
1項前段，刑法第28條、第339條第1項、第41條第1項，罰金罰鍰
提高標準條例第1條、第2條判決如主文。
本案經檢察官劉靜婉到庭執行職務。
中　　華　　民　　國　　94　　年　　8 　　月　　9 　　日
                  刑事第十庭  審判長  法  官  陳正雄
                                      法  官  許錦印
                                      法  官  許宗和
以上正本證明與原本無異。
不得上訴。
                                      書記官  沈秀容
中　　華　　民　　國　　94　　年　　8 　　月　　15　　日
附錄：本案論罪科刑法條全文
中華民國刑法第339條
意圖為自己或第3人不法之所有，以詐術使人將本人或第3人之
  物交付者，處五年以下有期徒刑、拘役或科或併科1000元以下
  罰金。
以前項方法得財產上不法之利益或使第 3 人得之者，亦同。
前二項之未遂犯罰之。
